---
title: '1'
author: "Raigardas Balužis"
date: "January 20, 2017"
output: html_document
---
# Užduotis 1

Duomenų generavimas
```{r}
set.seed(1234567890)
x <- rnorm(5000)
```
a) Suraskite x vidukio ir standartinio nuokrypio įverčius.
```{r}
mean(x)                        # vidukris
sd(x)                          # standartinis nuokrypis
```
b) Raskite x išskirtis. Šioje užduotyje, išskirtimis laikome reikšmes, kurios nepakliūna į intervalą $$[\bar{X} - 3\hat{sd}]; \bar{X} + 3\hat{sd}].$$ Čia $\bar{X}$ ir $\hat{sd}$ atitinkamai žymi vidukio ir standartinio nuokrypio įverčius. Atsakymui pateikite ir reikšmes, ir atitinkamus reikšmių indeksus.
```{r}
kaire = mean(x) - 3*sd(x)
desine = mean(x) + 3*sd(x)

isskirtys = x[x < kaire | x > desine]
ind = which(x %in% isskirtys)

paste(isskirtys, ind)
```
c) Pašalinkite rastas išskirtis iš x vektorius ir nubrėžkite atnaujinto x histogramą.
```{r}
a = x %in% isskirtys
naujas = x[a == FALSE]                       # pašalinamos išskirtys
hist(x, ylab = "Dažnis", main = "x histograma")
```



