---
title: '2'
author: "Raigardas Balužis"
date: "January 20, 2017"
output: html_document
---
# Užduotis 2 

a) Raskite $X$ teorinį skirstinį. Išbrėžkite tankio grafiką. Pastaba: labai naudinga savybė, kad dviejų natūraliųjų dydžių suma taip pat yra natūralusis dydis.
```{r}
set.seed(1234567890)
xseq = seq(-10, 12, 0.01)
densities <- dnorm(xseq, 3 - 1, sqrt(2) + sqrt(3))

plot(xseq, densities, xlab="X", ylab="dažnis", type="l",lwd=2, main="Tankio grafikas")
```

b) Sugeneruokite $X$ imtį ($N=10000$) pagal pateiktą $X$ apibrėžimą.
```{r}
n = 10000
X1 = rnorm(n, 3, sqrt(2))
X2 = rnorm(n, -1, sqrt(3))
X = X1 + X2
```

c) Palyginkite sugeneruotą $X$ empirinį skirstinį su teorinį skirstiniu.
Palyginimui pateikite tankių grafikus ir skirstinių charakteristikas (vidurkį, medianą ir standartinį nuokrypį).
```{r}
hist(X, prob = TRUE)
curve(dnorm(x, mean(X), sd(X)), add = TRUE, col = 2, lwd = 2) 

paste("vidurkiai:", "empirinis:", mean(X), "teorinis:", 2)
paste("medianos:", "empirinė:", median(X), "teorinė:", 2)
paste("standartiniai nuokrypiai:", "empirinis:", sd(X), "teorinis:", sqrt(2) + sqrt(3))
```

d) Raskite teorinę įvykio $|X| > 2$ tikimybę (konkreti neatsitikinė konstanta).
```{r}
# |X| > 2 <=>  X < -2 ir X > 2


```


e) Įvertinkite įvykio $|X| > 2$ tikimybę naudojantis Monte-Carlo metodu.
```{r}
n = 10000
X1 = rnorm(n, 3, sqrt(2))
X2 = rnorm(n, -1, sqrt(3))
X = X1 + X2

sum(X < (-2) | X > 2)/n
```

Tikimybė artima 0,5
