---
title: "task10"
author: "Raigardas Balužis"
date: "October 21, 2016"
output: html_document
---
```{r setup, include=FALSE}
knitr::opts_chunk$set(echo = TRUE)
```
a) Tegul $x_1, ..., X_{100} \sim N(1, 2)$. Susigeneruokite tokią imtį ir patikrinkite nulinę hipotezę, kad $H_0: \mu=1$, su alternatyva, kad $\mu\neq 1$. Tam rekalinga funkcija t.test. Detaliai paaiškinkite ką reiškia funkcijos išvestyje pateikti skaičiai.
```{r}
set.seed(1234)

x <- rnorm(100, 1, 2)#sugeneruojama imtis
t.test(x, mu = 1)
```
Funkcijos t.test() pateikiamų rezultatų reikšmės:

t - Stjudento kriterijaus statistikos reikšmė

df - laisvės laipsniai

p-value - jei p reikšmė yra mažesnė už 0,05, tuomet H0 atmetama

alternative hypothesis - alternatyva (H1), kad vidurkis nėra lygus 1

95 percent confidence interval - 95% pasikliautinis intervalas

mean of x - imties vidurkis

b) Kartokite a) dalies generavima daug kartų (pvz.10^4) ir suskaičiuokite kiek atvejų buvo atmesta nulinė hipotezė? Išreiškite šį skaičių procentais. Kokią išvadą galite padaryti?
```{r}
y = as.vector(replicate(10^4, 0))

for(i in 1:10^4){
  x <- rnorm(100, 1, 2)
  if(t.test(x, mu = 1)$p.value > 0.05){
    y[i] <- 0
  }
  else{
    y[i] <- 1
  }
}

mean(y)*100
```
Eksperimentą pakartojus 10^4 kartų, tik 5% atvėjų nulinė hipotezė (H0) buvo atmesta.
