---
title: "task11"
author: "Raigardas Balužis"
date: "November 9, 2016"
output: html_document
---

```{r setup, include=FALSE}
knitr::opts_chunk$set(echo = TRUE)
```
Pakete datasets yra duomenų masyvas longley. Iš šio kintamųjų padarykite tiesinę regresiją, kur prognozuojamas kintamasis būtų GNP, o regresosius Employed. Jums reikia:

**Įvertinti paprastosios tiesinės regresijos modelį. Pateikti modelio summary ir pakomentuoti ką reiškia gauti skaičiai. **
```{r}
longley.lm <- lm(GNP ~ Employed, data = longley)
summary(longley.lm)
```
summary reikšmės:

Residuals - skirtumas tarp stebimų duomenų ir prognozuojamų duomenų. Parodo taškai yra nutolę nuo regresijos tiesės. 

Coefficients
- Estimate Std. - β0 ir β1 reikšmės, kai regresijos tiesė aprašoma pavidalu µ(x) = β0 + β1*x

Residual standard error - stebimų duomenų standartinis nuokrypis prognozės.

**Padarykite modelio prognozes taškuose $62, 65, 68$.**
```{r}
newx <- c(62, 65, 68)
newy <- predict(longley.lm, newdata = data.frame(Employed = newx))
newy
```
***Išbrėžkite kintamųjų sklaidos diagramą kartu su tiesinės regresijos tiese ir naujomis prognozėmis. Grafiką pateikite su pilna legena, kurioje būtų nurodyti visi žymėjimai.***
```{r}
plot(GNP ~ Employed, data = longley,  pch = 16)
abline(coef(longley.lm), col = 2)
points(newx, newy, col=3, pch=19)
legend("topleft", legend = c("Regresijos tiesė", "prognozės", "stebėjimai"), pch = c(NA, 16, 19), col = c(2, 3, 1), lty = c(1, NA, NA))
```

##Literatūra:

https://cran.r-project.org/web/packages/IPSUR/vignettes/IPSUR.pdf Chapter11