---
title: "task6"
author: "Raigardas Balužis"
date: "October 18, 2016"
output: html_document
---

```{r setup, include=FALSE}
knitr::opts_chunk$set(echo = TRUE)
```
#Task 6. Swirl rezultatai
### Duomenų nuskaitymas
* Nuskaitykite duomenis. Užtikrinkite, kad duomenų tipai yra korektiški - jei ne, tai koreguokite. Ypatingą dėmesį atkreipkite į datas.
```{r eval = FALSE}
library(prob)
```

```{r}
df = read.csv('R_programing_swirlResults.csv', stringsAsFactors = FALSE)
sapply(df, class) # parodo visų elementų klases

df$sysTime <- as.POSIXlt(df$sysTime)
df$datetime <- as.POSIXlt(df$datetime)
```
* Išvalykite masyvą nuo "šiukšlių". Praktikoje retai, kada gaunamas pilnai sutvarkyti duomenys. Taip ir šį kartą, jums reikia išvalyti masyvą nuo galimų problemų. Pavyzdžiui:
    + ruošiant pateikties formą buvo testuojama ar viskas gerai veikia (reikia įdentifikuoti ir pašalinti šiuo irašus);
```{r}
unique(df$user)
a = df$user %in% c("1vbutkus","aaa", "testas")
df = df[(a == FALSE),] # panaikiname šiuos vartotojus iš duomenų
```
* kai kas galėjo pakartotinai suvesti formas, taip atsirastu duomenų dubliavimas. Net jeigu dubliavimosi nėra, jums reikia tuo įsitikinti.
```{r}
a <- data.frame(df$user, df$lesson_name, df$question_number, df$correct, df$skipped)
#table(duplicated(a))
df <- df[!duplicated(a), ]
```
* Visada gali būti ir kitų netikėtų problemų - verta pagalvoti:
    Kadangi Juste atliko užduotis naudodama skirtingus vardus ("Juste", "juste", "ju", "j"), tai juos suvienodiname ir visiem jiem priskiriame vardą "Juste". Tą patį padarome su gyse ir rokasaleks.
```{r}
b = df$user %in% c("juste", "ju", "j")
df[(b == TRUE),]$user = "Juste"

b = df$user %in% c("gyse3054")
df[(b == TRUE),]$user = "gyse"

b = df$user %in% c("rokasalek")
df[(b == TRUE),]$user = "rokasaleks"
```
### Praktiniai klausimai
* Jums reikia atsakyti į svarbiausius praktinius klausimus:
    + Kurie studentai yra pilnai atlikę visas swirl užduotis, t.y. pilnai atliktos visos užduotis nepraleidžiant jokių klausimų.
    
    Vartotojai, praleidę nors vieną klausimą
```{r}
df_users_skipped <- unique((subset(df, skipped == "TRUE"))$user) 
df_users_skipped #gauname vartotojus, praleidusius nors vieną klausimą
```
Vartotojai, atlikę visas pamokas
```{r}
df_no_skipped <- setdiff(unique(df$user), df_users_skipped) #setdiff() funkcija reikalauja prob paketo 
df_no_skipped # vartotojai, nepraleidę klausimų.
b = df$user %in% df_no_skipped
df_no_skipped <- subset(df, b == TRUE) #kintamasis df_no_skipped yra tokio pat pavidalo, kaip df, tik be vartotojų, praleidusių nors vieną klausimą

i = 1
for(i in 1:length(unique(df_no_skipped$user))){
  df_user <- df_no_skipped[df_no_skipped$user == unique(df_no_skipped$user)[i],] #vieno vartotojo duomenys
  lessons_made <- as.data.frame(table(is.na(df_user$correct)))[2,2] # excel faile pastebime, jog iki galo atliktą pamoką žymi "correct" stulpelio reikšmė NA. Todėl suradus, kiek NA yra kiekvieno vartotojo "correct" stulpelyje, galima nustatyti, kiek pamokų jis atliko. Viso buvo 16 pamokų.
  if(lessons_made == 16){
    print(unique(df_no_skipped$user)[i]) #atspausdiname vartotojų, padariusių visas pamokas, vardus
  }
  }
```
  + Reikia identifikuoti ir tuos, kurie ne pilnai viską atliko. Kiekvienam skolininkui reikia identifikuoti kiek pamokų yra nepilnai atsiskaitytą ir kiek klausimų yra praleista.
```{r}
table(df[df$skipped == TRUE, 7]) #parodo koks vartototojas ir kiek klausimų yra praleidęs
# Norint identifikuoti vartotojus, nealtikusius visų pamokų, naudojama jau naudotą, bet šiek tiek pakeistą ciklą. 
i = 1
for(i in 1:length(unique(df$user))){
  df_user <- df[df$user == unique(df$user)[i],] #vieno vartotojo duomenys
  lessons_made <- as.data.frame(table(is.na(df_user$correct)))[2,2]
  if(lessons_made != 16){
    cat(unique(df$user)[i], "neatliko", 16 - lessons_made, "pamokų \n")
  }
  }
```
  + Kurios užduotys sunkiausios? (hint: tai galima spręsti ir pagal laiką, ir pagal klaidingus bandymus ir pagal praleidimų skaičių)
```{r}
t <- table(df$lesson_name, df$skipped)
which.max(t[,2]) #pamoka, kuriai dažniausiai naudota skip()

t <- table(df$lesson_name, df$correct)
which.max(t[,1]) #pamoka, kurioje buvo pateikta duagiausiai neteisingų atsakymų 
```