---
title: "task6"
author: "Raigardas Balužis"
date: "October 6, 2016"
output: html_document
---

```{r setup, include=FALSE}
knitr::opts_chunk$set(echo = TRUE)
```
#Task 6
Nuskaitykite duomenis. Uztikrinkite, kad duomenu tipai yra korektiski - jei ne, tai koreguokite. Ypatinga demesi atkreipkite i datas.
```{r eval=FALSE}
df = read.csv('R_programing_swirlResults.csv', stringsAsFactors = FALSE)
sapply(df, class)

df$sysTime <- as.POSIXlt(df$sysTime)
df$datetime <- as.POSIXlt(df$datetime)
```
Isvalykite masyva nuo “siuksliu”. Praktikoje retai, kada gaunamas pilnai sutvarkyti duomenys. Taip ir si karta, jums reikia isvalyti masyva nuo galimu problemu. Pavyzdziui:

ruosiant pateikties forma buvo testuojama ar viskas gerai veikia (reikia identifikuoti ir pasalinti siuo irasus);
```{r eval=FALSE}
unique(df$user)
a = df$user %in% c("1vbutkus","aaa", "testas")
df = df[(a == FALSE),]
```
kai kas galejo pakartotinai suvesti formas, taip atsirastu duomenu dubliavimas. Net jeigu dubliavimosi nera, jums reikia tuo isitikinti.
```{r eval=FALSE}
table(duplicated(df[c(2,4:10), ]))
```
Kurie studentai yra pilnai atlike visas swirl uzduotis, t.y. pilnai atliktos visos uzduotis nepraleidziant jokiu klausimu. Tikrinam, kurie studentai praleido nors viena klausima ir pasalinam juos is saraso.
```{r eval=FALSE}
table(df[df$skipped==TRUE,7])

table(df[!( df$user=="Dariukxas" | df$user=="Domante Bulovaite" | df$user=="Greta" | df$user=="gretajes" | df$user=="gyse3054" | df$user=="juste" | df$user=="Juste" | df$user=="Karolina" | df$user=="kestous" | df$user=="ogadova" | df$user=="ojautakaite" | df$user=="Raigardas" | df$user=="rokasaleks" |  df$user=="SandraKozlovskaja" | df$user=="simonalevickaite" | df$user=="sindeivydas" | df$user=="j" | df$user=="ju"),7])
```
Sudaroma nauja lentele is likusiu studentu.
```{r eval=FALSE}
n = df[(df$user=="aipe00" | df$user=="edba2903" | df$user=="emru3000" | df$user=="MildaPie" | df$user=="simona1234" | df$user=="zagnyte"),]
```
Sudaroma nauja lentele is vardu ir pamoku pavadinimu. Pasaliname besidubliujancius duomenis. Tuomet patikrinam, ar visis peieskoje like studentai atliko visas 16 pamoku.
```{r eval=FALSE}
d=data.frame(n$user, n$lesson_name)
d2=d[!duplicated(d), ]
table(d2[,1])
```
Visas pamokas pilnai atliko: aipe00, emru3000, simona1234, zagnyte.

##Studentai, ne pilnai atlike uzduotis
Sudarome lentele is studentu, kurie nera padare visu uzudociu arba praleido nors viena klausima.
```{r eval=FALSE}
sk=df[!(df$user=="aipe00" | df$user=="emru3000" | df$user=="simona1234" | df$user=="zagnyte"),]
```
Patikrinama, kiek studentai atliko pamoku.
```{r eval=FALSE}
sk1=data.frame(sk$user, sk$lesson_name)
sk2=sk1[!duplicated(sk1), ]
table(sk2[,1])
```
Patikriname, kiek kas praleido klausimu.
```{r eval=FALSE}
table(sk[sk$skipped==TRUE,7])
```
##Laikai
Sudarome visu duomenu lentele is user, takeTime, lesson_name. Isruosiuojame duomenis pagal pamokos varda
```{r eval=FALSE}

t1=data.frame(df$user, df$takeTime, df$lesson_name)
t2=t1[!duplicated(t1),]
t3=t2[order(t2$df.lesson_name),]


```
Randama, per kiek laiko vidutiniskai buvo atliktos pamokos
```{r eval=FALSE}
pamoka=unique(t3$df.lesson_name)
  laikas= c(mean(t3[t3$df.lesson_name=="Base Graphics",2]), mean(t3[t3$df.lesson_name=="Basic Building Blocks",2]), mean(t3[t3$df.lesson_name=="Dates and Times",2]), mean(t3[t3$df.lesson_name=="Dummy Lesson",2]), mean(t3[t3$df.lesson_name=="Functions",2]), mean(t3[t3$df.lesson_name=="lapply and sapply",2]), mean(t3[t3$df.lesson_name=="Logic",2]), mean(t3[t3$df.lesson_name=="Looking at Data",2]), mean(t3[t3$df.lesson_name=="Matrices and Data Frames",2]), mean(t3[t3$df.lesson_name=="Missing Values",2]), mean(t3[t3$df.lesson_name=="Sequences of Numbers",2]), mean(t3[t3$df.lesson_name=="Simulation",2]), mean(t3[t3$df.lesson_name=="Subsetting Vectors",2]), mean(t3[t3$df.lesson_name=="vapply and tapply",2]), mean(t3[t3$df.lesson_name=="Vectors",2]), mean(t3[t3$df.lesson_name=="Workspace and Files",2]))
l=data.frame(pamoka, laikas)
```
Kuri pamoka buvo atlikama ilgiausiai/trumpiausiai:
```{r}

l$pamoka[which.max(l$laikas)]
l$pamoka[which.min(l$laikas)]
```
##Sunkiausios pamokos
Pagal prealeistus klausimus ir pagal klaidingu bandymu skaiciu:
```{r}

s= table(df$lesson_name, df$skipped)
which.max(s[,2])

b= table(df$lesson_name, df$correct)
which.max(b[,1])
```
