---
title: "task5"
author: "Raigardas Baluzis"
date: "September 22, 2016"
output: html_document
---

1. Atlikite Monte-Carlo modeliavima sugeneruodami $S$ atsitiktinio dydzio nepriklausomas realizacijas $S_1$, $S_2$, ..., $S_n$. Cia $n=10^5$.

```{r}
n = 10^5
S <- replicate(n, (sum(sample(1:6, 3, replace = TRUE)))) # sugeneruojama imtis
head(S)
```
2. Raskite teorini $S$ skirstini, t.y. kiekvienai galimai $S$ reiksmei raskite pasirodymo tikimybe.
```{r}
all <- expand.grid(1:6, 1:6, 1:6) # sugeneruojami visi galimi kauliuku iskritimo variantai

all <- rowSums(all) 

prob_t <- table(all) / length(all) 

prob_t <- as.matrix(prob_t)
```
3. Is sugeneruotos imties, padarykite santykiniu dazniu lentele ir gautas reiksmes palyginkite su teorinemis tikimybemis. Palyginimui pateikite grafika ir lentele, taip, kad butu patogu lyginti gautus rezultatus.
```{r}
prob_e <- table(S) / length(S)

prob_e <- as.matrix(prob_e)

table <- data.frame(prob_e, prob_t)
```
s  |   prob_e |  prob_t
---|----------|--------
3  | 0.00435  | 0.00462
4  | 0.01380  | 0.01388
5  | 0.02791  | 0.02777
6  | 0.04623  | 0.04629
7  | 0.06941  | 0.06944
8  | 0.09721  | 0.09722
9  | 0.11610  | 0.11574
10 | 0.12482  | 0.12500
11 | 0.12557  | 0.12500
12 | 0.11541  | 0.11574
13 | 0.09739  | 0.09722
14 | 0.06857  | 0.06944
15 | 0.04590  | 0.04629
16 | 0.02909  | 0.02777
17 | 0.01371  | 0.01388
18 | 0.00453  | 0.00462
```{r}
plot(prob_e, type = "l", xlab = "S", ylab = "tikimybe")

points(prob_t, col = 2, lty = 3)

legend(1, 0.12, c("teorine", "empirine"), lty = c(1, 3), col = c(1, 2))
```

4. Suskaiciuokite teorini $S$ vidurki ir dispersija. Padarykite grafikus, kuriuose matytusi, kaip didejant $n$ minetu charakteristiku ivertiniai arteja i teorines reiksmes.

Teorinis vidurkis ir dispersija
```{r}
ES <- sum(prob_t[,1] * unique(all))

var <- sum(prob_t[,1] * (unique(all) - ES)^2)
```
```{r}
plot(cumsum(S)/1:n, type="l", xlab="n", ylab = "S / n", main="Vidurkio artejimas i teorini", ylim = c(10,11))

abline(h=ES, col=2)
```
```{r}
a=S*0

for(i in 1:10000){

  a[i]=var(S[1:i])
}

plot(a[1:10000], type="l", xlab="n", ylab="varS", main="Dispersijos artejimas i teorine", ylim = c(6, 12))

abline(h=var, col=2)
```